# 请教，陈版，该类政府补助类型及入账时间？

提问人：jiangbo125 时间：2013-09-07 00:48:40
企业在工业区中建设新材料建设项目， 2011 年已投产， 2012 年 3 月收到政府下放的补助用于加快项目建设进度，具体文件下发时间为 2012 年 9 月，请教陈版，上述补助是否属于收益性补助，若属于收益性补助，确认时间是 3 月还是 9 月（牵扯半年报对外公告）

回答人：chenyiwei
比较稳妥的方法还是：因为补贴批文明确其用途为“加快项目建设进度”，因此认定为与资产相关的政府补助。 2012 年 3 月收到时因为批文未到，不能明确是否需要返还，所以列作其他应付款。到 9 月收到批文明确其用途后，可明确其性质为与资产相关的政府补助。
如果补助金额小于已完工部分的成本，可以把补助全部转入递延收益并开始摊销；如果补助金额大于已投产部分成本，则超过部分继续列报为负债，到后续其他项目完工时按比例转入递延收益并开始摊销。

提问人：jiangbo125 时间：2013-09-07 16:27:37
补充 原文为：为鼓励你公司进一步加快项目建设进度（询证政府回复：项目是指公司本身） 不好意思之前表述不准确可能误导您的判断

回答人：chenyiwei
即使没有规定具体的固定资产购建项目，因而属于与收益相关的政府补助，因为批文在 2012 年 9 月正式下达，也应当在收到批文时计入营业外收入。